【裁判字號】    98,訴,2223
【裁判日期】    990226
【裁判案由】    清償債務
【裁判全文】
臺灣高雄地方法院民事判決              98年度訴字第2223號
原      告  丙○○
訴訟代理人  丁○○
被      告  甲○○
訴訟代理人  乙○○
上列當事人間請求清償債務事件，本院於民國99年1月28日言詞
辯論終結，判決如下：
    主  文
被告應給付原告新台幣肆拾參萬元及自民國九十八年四月二十五
日起至清償日止，按年息百分之五計算之利息。
訴訟費用由被告連帶負擔。
本判決第一項得假執行。
    事實及理由
一、原告於起訴狀繕本送達被告後，減縮訴之聲明為被告應給付
    原告新台幣（下同）43萬元及自民國（下同）98年4 月25日
    起至清償日止，按年息百分之5 計算之利息，與民事訴訟法
    第255條第1項第3款之規定，核無不合，應予准許。
二、原告主張：被告於98年1 月24日向其借款59萬元，約定於98
    年4 月8 日及4 月24日應分別清償19萬元及40萬元，並於同
    日簽發票號565003號、565005號，票面金額分別為19萬元、
    40萬元之本票2 紙以為擔保。詎被告屆期未依約全部清償，
    僅清償16萬元，尚有43萬元借款經原告多次催討均未獲置理
    ，爰依消費借貸法律關係，聲明求為判決：被告應給付原告
    43萬元及自98年4 月25日起至清償日止，按週年利率百分之
    5 計算之利息。
三、被告則以：被告對於原告主張被告積欠其43萬元及自98年4
    月25日起算之法定遲延利息一節固不爭執，但被告因資力所
    限，無法一次清償完畢等語置辯，並答辯聲明：原告之訴駁
    回。
四、經查，原告主張之事實，為被告所不爭執，並有原告提出之
    本票2 紙為證，經核無誤，堪信屬實。
五、按稱消費借貸者，謂當事人約定，一方移轉金錢或其他代替
    物之所有權於他方，而他方以種類、品質、數量相同之物返
    還之契約；又借用人應於約定期限內，返還與借用物種類、
    品質、數量相同之物；另遲延之債務，以支付金錢為標的者
    ，債權人得請求依法定利率計算之遲延利息，但約定利率較
    高者，仍從其約定利率，民法第474 條第1 項、第478 條、
    第233 條第1 項分別定有明文。本件原告主張被告積欠借款
    一節，既係屬實，從而，原告依消費借貸法律關係，請求被
    告給付如主文第1 項所示之本金及利息，即屬正當，應予准
    許。
六、本件被告應給付之金額未逾50萬元，爰依職權宣告假執行。
七、據上論結，本件原告之訴為有理由，依民事訴訟法第78 條
    、第389條第1項第5款，判決如主文。
中    華    民    國    99    年     2    月    26    日
                  民事鳳山分庭    法  官  吳文婷
以上正本係照原本作成。
如不服本判決，應於送達後20日內，向本院提出上訴狀並表明上
訴理由，如於本判決宣示後送達前提起上訴者，應於判決送達後
10日內補提上訴理由書（須附繕本）。
中    華    民    國    99    年     2    月    26    日
                                  書記官  林仕興

司法院資訊處製作；財團法人民間司法改革基金會備份。
